【裁判字號】    92,毒抗,11
【裁判日期】    920124
【裁判案由】    聲請觀察勒戒
【裁判全文】
臺灣高等法院高雄分院刑事裁定                      九十二年度毒抗字第一一號
    抗告人
    即被告    甲○○    男五十.
右抗告人因違反毒品危害防制條例案件，不服台灣高雄地方法院中華民國九十一年十
二月卅一日裁定（九十一年度毒聲字第七九八九號）提起抗告，本院裁定如左：
    主  文
抗告駁回。
    理  由
一、本件抗告意旨略以：警方於九十一年九月十七日廿時卅分許採取抗告人甲○○之
    尿液，經檢驗有陽性反應，實係抗告人甲○○於九十一年九月十五日，因坐骨神
    經痛、腰椎痛及九十一年九日十六日上呼吸道感染而就醫，醫師所開之藥有止痛
    及消炎藥，此有診斷書可稽，且抗告人甲○○身體不好病痛多，常至西藥房購買
    國安、友露安、治痛丹、克風邪等藥物，此次尿液檢驗異常，係服用多重藥物所
    致，並非吸毒，為此不服原裁定提起抗告云云。
二、原裁定以：被告甲○○之尿液（檢驗編號為：四九八○號）經臺灣檢驗科技股份
    有限公司以ＥＩＡ酵素免疫分析法、ＧＣ／ＭＳ氣相層析／質譜儀法檢驗後，分
    別呈鴨片類陽性反應、可待因嗎啡陽性反應，此有該公司九十一年十月七日濫用
    藥物尿液檢驗報告一份在卷足憑，且上開檢驗書已載明係以ＧＣ／ＭＳ（即氣相
    層析質譜儀法）檢驗，而以氣相層析質譜儀法作藥物及其代謝之定性及定量分析
    ，幾乎不會有偽陽性反應產生，此已為藥物學界之通論。本件抗告人甲○○自無
    可能因服用其他藥物，而產生偽陽性反應之情形，被告甲○○所辯，無足採信，
    其施用毒品犯行堪予認定，此外，復有不起訴處分書及刑案資料查註紀錄表在卷
    可憑，被告甲○○於五年內再犯毒品危害防制條例第十條第一項之施用第一級毒
    品罪，爰依毒品危害防制條例第二十條第三項前段及觀察勒戒處分執行條例第三
    條第一項規項規定，裁定將被告甲○○送勒戒處所觀察、勒戒等語。
三、經查：抗告人甲○○於九十一年九月十七日經警查獲後，採集其尿液送檢驗之結
    果，呈現曾施用第一級毒品之陽性反應，此有臺灣檢驗科技股份有限公司九十一
    年十月七日濫用藥物尿液檢驗報告一份在卷可稽。又按部分成藥之服食，固可在
    尿液測試中產生偽陽性安非他命反應，但如用精密儀器分析，將可排除偽陽性之
    可能，而得到正確答案，目前最常用之確認方法為氣相層析質譜儀法，以該儀器
    作藥物及其代謝產物之定性及定量分析，幾乎不會有偽陽性反應產生，此有行政
    院國軍退除役官兵輔導委員會台北榮民總醫院八十三年四月七日（83）北總內字
    第三０五函文意旨可參，而本件前開驗尿結果認定，即係以ＧＣ／ＭＳ氣相層析
    ／質譜儀法資為檢驗方法，依上開說明，應無錯誤之可能，且抗告人甲○○前曾
    有施用毒品惡習，本件查獲當時是否確曾服用上開藥品，還是嗣後抗辯才提出，
    並無証据証明。是原審裁定將抗告人甲○○送勒戒處所觀察、勒戒，經核並無不
    合，本件抗告意旨否認施用第一級毒品拒絕被觀察，為無理由，應予駁回。
四、據上論結，依刑事訴訟法第四百十二條，裁定如主文。
中    華    民    國      九十二      年      一      月     二十四   日
                              臺灣高等法院高雄分院刑事第九庭
                                  審判長法官  張明松
                                        法官  任森銓
                                        法官  張盛喜
右正本證明與原本無異。
不得再抗告。
                                  法院書記官  楊茱宜
中    華    民    國      九十二      年      一      月     二十四   日


司法院資訊處製作；財團法人民間司法改革基金會備份。
